【裁判字號】    97,易緝,62
【裁判日期】    971031
【裁判案由】    竊盜
【裁判全文】
臺灣桃園地方法院刑事判決              97年度易緝字第62號
公  訴  人  臺灣桃園地方法院檢察署檢察官
被      告  甲○○
                    （
上列被告因竊盜案件，經檢察官提起公訴（97年度偵字第707號）
，本院判決如下：
    主  文
甲○○共同攜帶兇器、於夜間侵入住宅竊盜，處有期徒刑陸月，
如易科罰金，以新臺幣壹仟元折算壹日。扣案之白色棉布手套壹
副、剪刀壹把、美工刀壹把、虎頭鉗壹把及螺絲起子貳把均沒收
。
    事  實
一、甲○○與乙○○（業經本院97年度審易字第293 號判決判處
    有期徒刑8 月確定），共同意圖為自己不法之所有，並基於
    犯意之聯絡，於民國96年12月20日凌晨0 時許，共同前往桃
    園縣桃園市○○路699 號桃園東宮社區大樓，推由甲○○攜
    帶其所有之白色棉布手套1 副及其所有、在客觀上足以對人
    之生命、身體、安全構成威脅而具有危險性，可供為兇器使
    用之剪刀1 把、美工刀1 把、虎頭鉗1 把、螺絲起子2 把，
    由該社區地下停車場未上鎖之鐵門侵入該社區大樓，乙○○
    則在該社區地下停車場出入口處把風，甲○○侵入該社區大
    樓後，再侵入該大樓6 樓某空屋內，以上開工具竊取該屋內
    之電線共計5 綑，行竊期間，乙○○亦循同樣路徑侵入上開
    空屋內，以上揭美工刀削去竊得之電線外皮，行竊得手後，
    甲○○仍逗留在該空屋內，乙○○則有外出進用早、午餐，
    並攜帶餐點返回該空屋供甲○○飲食，嗣於同日傍晚6 時40
    分許，2 人欲離去之際，為該社區住戶丙○○發現2 人形跡
    可疑即報警處理，乙○○在該社區停車場內為警查獲，甲○
    ○則趁隙逃離現場，旋於同日晚間7 時許，警方依乙○○之
    陳述循線於桃園縣桃園市○○路146 號7 樓702 室內查獲甲
    ○○，並扣得上開甲○○所有供本件竊盜所用之白色棉布手
    套1 副、剪刀1 把、美工刀1 把、虎頭鉗1 把、螺絲起子2
    把及起獲前開竊得之電線5 綑。
二、案經桃園縣政府警察局桃園分局報請臺灣桃園地方法院檢察
    署檢察官偵查起訴。
    理  由
一、證據能力方面：
（一）按被告以外之人於審判外之陳述，雖不符前4 條之規定，
      而經當事人於審判程序同意作為證據，法院審酌該言詞陳
      述或書面陳述作成時之情況，認為適當者，亦得為證據；
      當事人、代理人或辯護人於法院調查證據時，知有第159
      條第1 項不得為證據之情形，而未於言詞辯論終結前聲明
      異議者，視為有前項之同意，刑事訴訟法第159 條之5 就
      此定有明文。而本案所引用之供述證據，經本院依法踐行
      調查證據程序，公訴人、被告均不爭執各該供述證據之證
      據能力，且迄本院言詞辯論終結前未就供述證據之證據能
      力聲明異議，又查無依法應排除其證據能力之情形，是後
      述所引用供述證據之證據能力均無疑義，依法自有證據能
      力，均得作為本案證據，先予敘明。
（二）卷附之贓物領據、現場照片，均與本案事實具有自然關聯
      性，復屬書證、物證性質，且查無事證足認有違背法定程
      式或經偽造、變造所取得之情事，況公訴人及被告對此部
      分之證據能力亦不爭執，是堪認均有證據能力，附此敘明
      。
二、訊據被告矢口否認有何加重竊盜之犯行，辯稱：伊並不認識
    乙○○，也未曾與乙○○一同行竊過，警察在伊住處查獲之
    電線是伊撿到的云云。惟查：
（一）上揭事實，業據證人即共犯乙○○於警詢、檢察官訊問、
      本院準備程序、審理時供述明確，核與證人即該社區管理
      員丙○○於警詢、本院審理時證述相符，況共犯乙○○既
      已供認本件之犯行，並經本院判決確定，且被告亦供認與
      共犯乙○○並無仇怨、糾紛，衡情倘非被告確有共犯本件
      加重竊盜犯行，則共犯乙○○實無甘冒誣告罪責之風險，
      而故意設詞誣陷被告之理，是認共犯乙○○供述係與被告
      共犯本件加重竊盜罪等情，應與事實相符，堪以採信。
（二）此外，復有贓物領據、現場照片（97年度偵字第707 號卷
      第35頁、第41至42頁）在卷可稽，及於被告住處扣得供本
      件竊盜所用之白色棉布手套1 副、剪刀1 把、美工刀1 把
      、虎頭鉗1 把、螺絲起子2 把及起獲竊得之電線5 綑可憑
      。
（三）綜上所述，被告上開辯解，顯為事後卸責之詞，委無足採
      。本件事證明確，被告上揭犯行已堪認定，應予依法論科
      。
三、核被告甲○○所為，係犯刑法第321 條第1 項第1 款、第 3
    款之攜帶兇器、於夜間侵入住宅之加重竊盜罪。其與乙○○
    間就上揭竊盜犯行，有犯意聯絡及行為分擔，應論以共同正
    犯。爰審酌被告正值壯年，竟不思努力以正當勞力謀生，而
    圖不勞而獲為本案竊盜犯行，所為非是，並衡其犯罪之動機
    、目的、手段、犯後態度、竊得財物等情，量處如主文所示
    之刑，並依刑法第41條第1 項前段之規定，諭知易科罰金之
    折算標準，以資懲儆。末按，共同正犯因相互間利用他方之
    行為，以遂行其犯意之實現，本於責任共同之原則，共同正
    犯應對所參與犯罪之全部事實負責，有關從刑之沒收部分，
    他共同正犯所得或供犯罪所用之物，亦應於其本身所處主刑
    之後，併為沒收之諭知（最高法院96年度台上字第6370號判
    決意旨參照）。從而，本件扣案之白色棉布手套1 副、剪刀
    1 把、美工刀1 把、虎頭鉗1 把及螺絲起子2 把，為被告甲
    ○○所有，業據被告甲○○與乙○○於警詢中自承明確，且
    為渠等持以供本件犯罪所用之物，是本於責任共同之原則，
    爰依刑法第38條第1 項第2 款規定併予宣告沒收。
據上論斷，應依刑事訴訟法第299 條第1 項前段，刑法第28條、
第321 條第1 項第1 款、第3 款、第41條第1 項前段，刑法施行
法第1 條之1 第1 項、第2 項前段，判決如主文。
本案經檢察官顏世翠到庭執行職務。
中    華    民    國    97    年    10    月    31    日
                    刑事第十二庭  法  官  羅  國  鴻
以上正本證明與原本無異。
如不服本判決，應於判決送達後10日內向本院提出上訴狀（應附
繕本），其未敘述上訴理由者，應於上訴期間屆滿後20日內補提
理由書狀於本院，上訴於臺灣高等法院。
                                  書記官  戴  育  萍
中    華    民    國    97    年    11    月    3     日
【論罪科刑法條】
中華民國刑法第321條
犯竊盜罪而有左列情形之一者，處6 月以上、5 年以下有期徒刑
：
一  於夜間侵入住宅或有人居住之建築物、船艦或隱匿其內而犯
    之者。
二  毀越門扇、牆垣或其他安全設備而犯之者。
三  攜帶兇器而犯之者。
四  結夥三人以上而犯之者。
五  乘火災、水災或其他災害之際而犯之者。
六  在車站或埠頭而犯之者。
前項之未遂犯罰之。


司法院資訊處製作；財團法人民間司法改革基金會備份。
